臺灣高等法院臺中分院刑事判決　　100年度上更(一)字第125號
上　訴　人
即　被　告　詹益鑫
選任辯護人　王世勳律師
上列上訴人因違反槍砲彈藥刀械管制條例案件，不服臺灣南投地
方法院97年度重訴字第4號中華民國98年10月30日第一審判決（
起訴案號：臺灣臺中地方法院檢察署96年度偵字第6913、7487、
9395、9396、19855、21133號，臺灣臺中地方法院移轉管轄案號
：臺灣臺中地方法院96年度訴字第3715號），提起上訴，判決後
，經最高法院發回更審，本院判決如下：
    主  文
原判決關於詹益鑫部分撤銷。
詹益鑫共同未經許可，販賣可發射子彈具有殺傷力之槍枝，處有
期徒刑捌年，併科罰金新臺幣肆拾萬元，罰金如易服勞役，以新
台幣仟元折算壹日。
    事  實
一、詹益鑫前有違反槍砲彈藥刀械管制條例等案件，經法院判處
    罪刑確定，現正執行中（綽號「阿刀」，有關與苗栗憲兵隊
    上尉李金龍共同妨害自由及違反槍砲彈藥刀械管制條例等犯
    行，另由臺灣臺中地方法院檢察署檢察官偵查起訴，已經臺
    灣臺中地方法院以95年度訴字第2333號判決、本院96年度上
    訴字第180號判決、最高法院97年度台上字第13號判決有罪
    確定，現正執行中），並未構成累犯。
二、詹益鑫、蔡仕閔（業經臺灣南投地方法院判處有期徒刑陸年
    ，併科罰金新臺幣貳拾萬元確定）2人係熟識友人，詹益鑫
    經蔡仕閔引介，而認識洪旻宏。詹益鑫明知具有殺傷力之槍
    枝、子彈等，係槍砲彈藥刀械管制條例列管之槍砲、彈藥，
    非經主管機關許可，不得無故持有、寄藏、販賣，而為如下
    犯行：
１、詹益鑫於94年間之某日，原基於持有槍枝、子彈供自己使用
    之意思，先經過年籍不詳綽號「阿山」之成年男子介紹，以
    土造霰彈長槍1把附加制式霰彈5顆新臺幣（下同）6萬元之
    價格，在苗栗縣卓蘭鎮某處，向某年籍不詳之成年男子購得
    土造霰彈長槍3把附加制式霰彈15顆，總計付款18萬元。詹
    益鑫購得前開槍彈後，即持有上開霰彈長槍及霰彈，並置放
    於苗栗縣三義鄉○○路20之29號處，嗣蔡仕閔竟與詹益鑫共
    同持有上開霰彈長槍及霰彈，且接續將上開霰彈長槍及霰彈
    移置於苗栗縣三義鄉廣聖村重河19之18號、同址19之16號等
    地分別藏放而加以寄藏【如依詹益鑫於本案中所供之槍、彈
    來源，應屬持有槍、彈犯行；惟關於詹益鑫、蔡仕閔此部分
    共同寄藏槍械、彈藥犯行，業經另案由臺灣臺中地方法院以
    95年度訴字第2333號判決、本院96年度上訴字第180號判決
    、最高法院97年度台上字第13號判決判處罪刑確定在案，現
    正執行中】。
２、因蔡仕閔南投縣友人洪旻宏向蔡仕閔表達購買槍枝及子彈之
    意。詹益鑫另行起意，並與蔡仕閔共同基於販賣槍枝、子彈
    以營利之犯意聯絡，於95年1月間某日，經蔡仕閔居中引介
    洪旻宏與詹益鑫接觸，並經詹益鑫與洪旻宏雙方達成以7 萬
    元購買土造霰彈長槍1支附加霰彈5顆之買賣協議；雙方約妥
    後，即於95年1月間某日晚上（應係於95年1月29日即農曆年
    大年初一之前），由詹益鑫駕駛福特牌黑色休旅車搭載蔡仕
    閔並共同攜帶霰彈長槍1支（槍枝管制編號0000000000號）
    及霰彈5顆，與洪旻宏相約在苗栗縣三義鄉國道一號高速公
    路三義交流道附近會合後，詹益鑫即將上開霰彈長槍1支及
    霰彈5顆當場交付予洪旻宏，槍、彈交付完成後，詹益鑫單
    獨駕車離去，蔡仕閔則搭乘洪旻宏所駕駛之車輛一同離開。
三、本案犯行部分查獲之過程
１、其後，因住居臺中縣之李文森遭受詹益鑫以簡訊恐嚇後，深
    覺危險，於95年3月27日，共同與另秘密證人A至內政部警政
    署刑事警察局中部犯罪打擊中心告訴、檢舉，經內政部警政
    署刑事警察局中部犯罪打擊中心報告臺灣臺中地方法院檢察
    署檢察官指揮後，於95年4月14日，持臺灣臺中地方法院核
    發之搜索票及經吳昌樹（已另為不起訴處分確定）同意搜索
    ，而搜索詹益鑫位於苗栗縣三義鄉○○路20之26號住處、吳
    昌樹所有位於苗栗縣三義鄉廣聖村重河19之16號、同址19之
    18號等房屋處，而扣得詹益鑫、蔡仕閔共同寄藏之12GAUGE
    制式霰彈107顆（詹益鑫寄藏霰彈之犯行業經前案即臺灣臺
    中地方法院以95年度訴字第2333號、臺灣高等法院臺中分院
    96年度上訴字第180號、最高法院97年度台上字第13號判處
    有罪確定，現正執行中）。
２、嗣前開專案小組於偵訊蔡仕閔中，發現其曾共同與詹益鑫另
    涉販賣霰彈長槍、霰彈，臺灣臺中地方法院檢察署檢察官再
    指揮南投縣政府警察局刑事警察大隊、行政院海岸巡防署中
    部地區機動查緝隊深入追查：
    於96年3月9日，持臺灣臺中地方法院核發之96年度聲搜字
      第149號搜索票，在洪旻宏位於南投縣草屯鎮○○街○段5
      2巷3號2樓住處，查獲不具殺傷力之霰彈玩具長槍1把、彈
      殼1顆、玩具槍用之槍械零件1包；另在南投縣南投市○○
      路909巷12號處，查獲未經允許，經營賭博電玩。經逮捕
      後，於偵訊中洪旻宏自白前開向詹益鑫、蔡仕閔購買槍、
      彈犯行，並去電要求王宏愷（業經本院判處有期徒刑年
      參月，併科罰金新臺幣壹拾伍萬元確定）將其寄藏之槍、
      彈攜出投案。
    王宏愷得知後，在其父母之積極勸導下，於96年3月10日
      下午6時30分許前，主動將紅色釣魚袋及霰彈長槍1支（槍
      枝管制編號：0000000000號）、制式霰彈2顆（均為12GAU
      GE制式散彈），棄置在南投市○○路909巷12號後方草叢
      ，再通知警方前往取獲。
四、案經臺灣臺中地方法院檢察署檢察官指揮南投縣政府警察局
    、行政院海岸巡防署海岸巡防總局中部地區巡防局機動查緝
    隊報告該署檢察官偵查起訴。
    理    由
壹、程序方面
一、上訴人即被告（以下簡稱被告）詹益鑫之選任辯護人辯護稱
    ：被告詹益鑫本案之販賣霰彈長槍之犯行，與其另犯前案即
    臺灣臺中地方法院以95年度訴字第2333號、本院96年度上訴
    字第180號、最高法院97年度台上字第13號乙案所涉之販賣
    槍枝犯行，具有實質上一罪之連續犯之關係，且前案販賣槍
    枝犯行已經有罪判決確定，本案所涉之販賣霰彈長槍犯行，
    應為前案有罪確定判決之既判力所及云云。惟查本案中被告
    詹益鑫販賣予洪旻宏之霰彈長槍及霰彈，係因蔡仕閔居間介
    紹始另行起意出售予洪旻宏，顯難謂與前案之販賣槍枝犯行
    ，有販賣槍枝之概括犯意可言；況被告詹益鑫在原審審理中
    供明：其買3把土造霰彈長槍及15顆制式霰彈，係要供自己
    使用，並無意販售給他人等詞（見原審卷第一宗第92～93頁
    ），且證人蔡仕閔於本院更(一)審審理時亦證稱：「（問：你
    是否知道被告詹益鑫買這些槍枝的目的是做何用？）那時候
    他自己要用的樣子」等語（見本院更(一)審卷第61頁），益徵
    被告詹益鑫購入而持有土造霰彈長槍3支及霰彈15顆，原本
    即供自己使用，並無意販賣該等槍、彈，嗣後，所以販賣上
    開霰彈長槍1支及霰彈5顆，顯係因蔡仕閔之介紹，方才另行
    起意販賣予洪旻宏，與其前案所犯販賣槍枝犯行並無連續販
    賣槍械之概括犯意存在甚明；是以本案被告詹益鑫所為之販
    賣霰彈長槍及霰彈予洪旻宏之犯行，與前案有罪判決確定之
    販賣槍枝犯行，自無裁判上一罪之連續犯關係，應非前案之
    有罪確定判決效力所及，先予敘明。
二、證人洪旻宏、蔡仕閔於警詢中所為之陳述，係屬被告以外之
    人於司法警察調查中所為之陳述，係屬審判外之陳述，且經
    被告詹益鑫原審選任辯護人爭執其證據能力（見原審卷第一
    宗卷第204頁），自無證據能力。
三、被告以外之人於偵查中向檢察官所為之陳述，除顯有不可信
    之情況者外，得為證據，刑事訴訟法第159條之1第2項定有
    明文。蓋現行法之檢察官仍有訊問被告、證人及鑑定人之權
    限，其應踐行之程序又多有保障被告或被害人之規定，證人
    、鑑定人於偵查中亦均須具結，就刑事訴訟而言，其司法屬
    性甚高；而檢察官於偵查程序取得之供述證據，其過程復尚
    能遵守法令之規定，是其訊問時之外部情況，積極上具有某
    程度之可信性，除消極上顯有不可信之情況者外，均得為證
    據。故主張其為不可信積極存在之一方，自應就此欠缺可信
    性外部保障之情形負舉證責任（最高法院98年度台上字第
    2904號判決參照）。查證人即共同被告蔡仕閔、洪旻宏於偵
    查中分別就有關被告詹益鑫犯罪事實部分向檢察官所為之陳
    述雖均係被告以外之人於審判外之陳述，為傳聞證據，然係
    檢察官令其等以證人身分依法具結後所為之證述（見98年度
    偵字第7487號卷第43頁至第44頁、96年度偵字第6913號卷第
    5頁至第7頁），被告詹益鑫及其辯護人均未提及檢察官在訊
    問時有何不法取供之情形，且被告詹益鑫及其辯護人於本院
    審理時對於洪旻宏、蔡仕閔於偵查中所為之證述，均表示「
    沒有意見」（見本院卷第62頁），本院審酌上揭證人於陳述
    時之外在環境及情況，並無顯有不可信之情況，從而，其等
    此部分之證述，均有證據能力。
四、按法院或檢察官得囑託醫院、學校或其他相當之機關、團體
    為鑑定，或審查他人之鑑定，並準用第203條至第206條之1
    之規定（不包括第202條囑託個人鑑定時應命鑑定人於鑑定
    前具結之規定），而鑑定之經過及其結果，應命鑑定人以言
    詞或書面報告，刑事訴訟法第208條第1項前段及第206條第1
    項分別定有明文。另現行刑事訴訟法關於鑑定之規定，除選
    任自然人充當鑑定人外，另設有囑託機關鑑定制度。依刑事
    訴訟法第198條、第208之規定，不論鑑定人或鑑定機關、團
    體，固均應由法院、審判長、受命法官或檢察官視具體個案
    之需要而為選任、囑託，並依同法第206條之規定，提出言
    詞或書面報告，始符合同法第159條第1項所定得作為證據之
    「法律有規定」之情形，否則所為之鑑定，仍屬傳聞證據。
    然於司法警察機關調查中之案件，為因應實務上，或因量大
    、或有急迫之現實需求，併例行性當然有鑑定之必要者，例
    如毒品之種類與成分、尿液之毒品反應，或者槍、彈有無殺
    傷力等鑑定，基於檢察一體原則，得由該管檢察長對於轄區
    內之案件，以事前概括選任鑑定人或囑託鑑定機關、團體之
    方式，俾便轄區內之司法警察官、司法警察對於調查中之此
    類案件，得即時送請先前已選任之鑑定人或囑託之鑑定機關
    、團體實施鑑定，以求時效（見法務部92年9月1日法檢字第
    0920035083號函參照，刊載於法務部公報第312期）。此種
    由檢察機關概括選任鑑定人或概括囑託鑑定機關、團體，再
    轉知司法警察官、司法警察於調查犯罪時參考辦理之作為，
    法無明文禁止，係為因應現行刑事訴訟法增訂傳聞法則及其
    例外規定之實務運作而為。此種由司法警察官、司法警察依
    檢察官所概括選任之鑑定人或囑託鑑定機關、團體所為之鑑
    定結果，與檢察官選任或囑託為鑑定者，性質上並無差異，
    同具有證據能力。卷附內政部警政署刑事警察局96年4月4日
    刑鑑字第0960039315號槍彈鑑定書，係依據刑事訴訟法第1
    59條之立法理由及同法第206條規定，均係由專業機關人員
    本於其專業知識及儀器所作成，自具有證據能力。
貳、實體方面
一、訊據被告詹益鑫固坦承有販賣槍枝、彈藥等犯行，惟辯稱：
    伊是買入一把槍含子彈7萬元，賣出是6萬元，因為槍枝買久
    了，價錢會變不好（見本院更(一)審卷第66頁反面），惟查：
  （一）同案被告蔡仕閔於96年3月23日偵查中具結證稱：槍是
        洪旻宏找詹益鑫買的，賣了七萬元等語（96年度偵字第
        7487號卷第44頁），且於原審審理時亦坦承上開事實，
        並供稱：伊介紹洪旻宏與詹益鑫認識，詹益鑫以7萬元
        賣1把霰彈槍及5顆霰彈給洪旻宏，伊見及詹益鑫是於95
        年1、2月間，在苗栗縣三義鄉山區不詳茶園，將上開霰
        彈槍及霰彈交予洪旻宏，洪旻宏係因要看顧賭場才買槍
        、彈防身，完成槍、彈交付之後，因當時快要過農曆年
        ，所以伊就坐洪旻宏的車子回南投家等詞（見原審卷第
        二卷第96頁）、並於本院更(一)審行交互詰問時再證稱：
        「（問：你在警詢、偵查、原審所述是否實在？）實在
        。．．．（問：被告詹益鑫曾經在九十四年底買入槍枝
        的事情你是否清楚？清楚。．．．（問：被告詹益鑫有
        沒有賣槍給洪旻宏？）有。（問：是不是透過你賣槍給
        洪旻宏？）對。．．．（問被告詹益鑫曾經賣槍給一位
        李文森你是否知道？）我知道。（問：你跟被告詹益鑫
        說洪旻宏要買槍枝這件事情，是被告詹益鑫賣槍給李文
        森之前還是之後？）之後。（問：被告詹益鑫買這三、
        四槍進來時，洪旻宏當時有沒有已經跟你說他要買槍？
        ）那時候他有意思，但沒有開口說要買。（問：當時你
        有無跟被告詹益鑫提到你的朋友洪旻宏可能想要買槍？
        ）對」等語（見本院更(一)審卷第61頁），又證人即同案
        被告洪旻宏於偵查中時亦具結證稱：「改造霰彈槍1支
        是1年多前（即約95年年初），在苗栗縣三義交流道附
        近山上，由蔡仕閔以電話聯絡交付槍、彈之人後，向蔡
        仕閔以7萬元買的，並附有5顆霰彈，其當場收得上開槍
        、彈後並交付7萬元」等詞【見96年度偵字第6913號偵
        卷第6頁】；則證人洪旻宏偵訊時所為證述，與同案被
        告蔡仕閔審理中自白之前情，就販賣上揭槍、彈之時間
        、地點、買賣之價格、買賣槍、彈之數量等節，均大致
        相符，自堪採信。況被告詹益鑫於原審審理時復自承:3
        把槍及15顆制式霰彈是在94年5、6月間以18萬元購入等
        語（見原審卷第一宗第92頁），則每1把槍及5顆霰彈之
        價格為6萬元至明，是被告詹益鑫辯稱：伊是買入一把
        槍含子彈7萬元，賣出是6萬元，因為槍枝買久了，價錢
        會變不好云云，顯與事實不符，並無可採。
  （二）被告詹益鑫及同案被告蔡仕閔販賣予洪旻宏之上開霰彈
        長槍1支，並經內政部警政署刑事警察局鑑定結果，認
        該霰彈長槍（槍枝管制編號0000000000號）係具擊發機
        構之木質槍身與土造金屬槍管組合而成之土造霰彈槍，
        機械性能良好，可擊發12GAUGE制式霰彈，具殺傷力等
        情，有該局出具之96年4月4日刑鑑字第0960039315號槍
        彈鑑定書附卷可據（見96年度偵字第9395號偵卷第15至
        17頁）。雖被告詹益鑫同時販賣予洪旻宏之霰彈5顆，
        然據被告洪旻宏於偵查中具結證稱：「（問：這把槍帶
        回？）總共試3、4發，．．．我在農曆前1個星期把一
        把散彈槍（筆錄誤載為『散』）及3顆子彈用袋裝交給
        王宏愷保管，這就是今天扣到的袋子」等語（見96年度
        偵字第6913號偵卷第6頁），可知詹益鑫同時販賣予洪
        旻宏之霰彈5顆，其所販售予被告洪旻宏者，亦為具有
        殺傷力之上開同型制式霰彈無訛。
  （三）綜上所陳，被告詹益鑫販賣前開霰彈長槍1支與霰彈5顆
        予洪旻宏之犯行，事證已明，被告詹益鑫上開犯行堪予
        認定。
二、本案相關之法律比較適用：
    行為後法律有變更者，適用行為時之法律。但行為後之法律
    有利於行為人者，適用最有利於行為人之法律，刑法第2條
    第1項定有明文。查被告詹益鑫於前開行為後刑法關於罰金
    刑最低度之相關規定，業經總統於94年2月2日修正公布，並
    依刑法施行法第10條之1規定自95年7月1日施行。職是，
    本件自應就被告詹益鑫行為前、後相關法律有修正者，依前
    揭規定加以比較適用。茲說明如下：
  （一）被告詹益鑫行為後，修正後之刑法第33條第5款規定罰
        金刑之最低度為新台幣1000元，且以百元計算之；而依
        修正前之刑法第33條第5款規定之罰金刑下限，為銀元1
        元，提高10倍後為銀元10元，換算為新台幣30元；是比
        較新舊法之規定，修正後之規定罰金刑最低度顯高於修
        正前之規定，故非有利於被告，依刑法第2條第1項前段
        之規定，應適用修正前之行為時法律，即適用修正前之
        刑法第33條第5款之罰金刑規定。
  （二）又修正前刑法第28條規定：「2人以上共同『實施』犯
        罪之行為者，皆為正犯。」修正後刑法第28條規定：「
        2人以上共同『實行』犯罪之行為者，皆為正犯。」將
        舊法之「實施」修正為「實行」，原「實施」之概念，
        包含陰謀、預備、著手及實行等階段之行為，修正後僅
        共同實行犯罪始成立共同正犯，是新法共同正犯之範圍
        已有限縮，排除陰謀犯、預備犯之共同正犯，新舊法就
        共同正犯之範圍既因此而有變動，惟刑法第28條之修正
        內容，對於本案被告詹益鑫並無「有利或不利」之影響
        ；再以修正後之刑法第47條雖將舊刑法修正限制為受徒
        刑之執行完畢，或一部之執行而赦免後，5年以內「故
        意」再犯有期徒刑以上之罪者，始成立累犯。但上述新
        舊法之規定，對於本件被告詹益鑫「故意」犯販賣槍枝
        、子彈罪，亦無所謂「有利或不利」之情形；是以應均
        無適用刑法第2條第1項規定比較新舊法適用之問題（參
        最高法院98年度台上字第1316號判決、95年度台上字第
        5589號判決、同院97年4月22日第2次刑事庭會議決議意
        旨）。
  （三）按被告犯罪後法律有變更，而比較行為時及裁判時之法
        律時，應就與罪刑有關之共犯、未遂犯、結合犯以及累
        犯加重、自首減輕、暨其他法定加減原因與加減例等一
        切情形，比較其全部之結果，而為整體之適用，不能割
        裂而分別適用新舊法有利之條文（最高法院95年度台上
        字第3735號判決意旨參照）。本件就被告詹益鑫行為時
        之修正前刑法之罰金刑最低度之規定，經比較結果，修
        正前刑法之罰金刑最低度之規定，較有利於被告詹益鑫
        ，是以應適用修正前刑法規定為據。至共同正犯，雖無
        新舊法比較適用之問題，然該等規定既與罪刑相關，仍
        應整體適用修正前刑法第28條、第47條等之規定，不宜
        割裂分別適用新舊法規定。
  （四）查被告詹益鑫於前開行為後，刑法關於易服勞役之規定
        業經總統於94年2月2日修正公布，並依刑法施行法第10
        條之1規定自95年7月1日施行。職是，本件自應就被告
        詹益鑫行為前、後相關法律有修正者，依前揭規定加以
        比較適用，而修正前刑法第42條第3項規定，罰金總額
        折算逾6個月之日數者，以罰金總額與6個月之日數比例
        折算；依修正後刑法第42條第5項則規定，罰金總額折
        算逾1年之日數者，以罰金總額與1年之日數比例折算；
        但依修正後刑法第42條第3項，如以新台幣3千元折算1
        日，則被告詹益鑫罰金部分易服勞役結果僅133日，是
        以依修正後刑法第42條第3項以新台幣3千元折算1日之
        規定，對於本案被告詹益鑫最為有利，爰依刑法第2條
        第1項但書，適用修正後刑法第42條第3項以新台幣3千
        元折算一日之規定，就被告詹益鑫併科罰金部分，諭知
        易服勞役之折算標準。復以關於新舊法之罪刑比較適用
        ，所謂不能割裂適用，係指與罪刑有關之本刑而言，不
        包括易刑處分（參最高法院96年度台上字第2233號、96
        年度台非字第85號判決意旨），是以關於易服勞役之折
        算標準，雖仍應為新舊法之比較，並適用最有利於行為
        人之法律。
五、核被告詹益鑫所為係犯槍砲彈藥刀械管制條例第8條第1項之
    未經許可販賣槍枝、同條例第12條第1項未經許可販賣子彈
    罪；查同案被告蔡仕閔明知同案被告洪旻宏欲購買槍枝而居
    中介紹同案被告洪旻宏向被告詹益鑫購買槍、彈，被告詹益
    鑫以7萬元販出上開槍枝、子彈予同案被告洪旻宏，且共同
    前往交付槍、彈等行為，是被告詹益鑫與同案被告蔡仕閔就
    上開販賣槍枝、子彈等犯行間，有犯意聯絡及行為分擔，均
    應依修正前刑法第28條規定，論以共同正犯。被告詹益鑫共
    同起意販賣上開霰彈長槍及霰彈之後，而共同持有該等霰彈
    長槍及霰彈等犯行，既為共同販賣霰彈長槍及霰彈等犯行所
    吸收，不另論罪。被告詹益鑫同時、地以同一販賣行為，販
    賣前揭槍枝與子彈係一販賣行為同時觸犯販賣槍枝與販賣子
    彈之2罪名，為想像競合犯，依刑法第55條規定從一重之販
    賣槍枝罪處斷，至檢察官及被告詹益鑫之選任辯護人均主張
    被告詹益鑫供明霰彈來源因而查獲本案同案被告葉文琪販賣
    子彈犯行，依槍砲彈藥刀械管制條例第18條第4項規定，請
    予減輕其刑或免除其刑云云；然查：關於被告詹益鑫販賣予
    洪旻宏之前開霰彈長槍與霰彈部分，被告詹益鑫於前案中供
    陳係得自「簡永盛」、「游萬益」、綽號「小江」之人委託
    而寄藏該槍枝、子彈；但於本案中則改稱是其經綽號「阿山
    」之人而購得，惟無論依被告詹益鑫前案或本案中之供述，
    均未曾因而查獲該等霰彈長槍或霰彈之來源，此有福建金門
    地方法院檢察署98年6月12日金檢宏公偵字第1975號函及函
    附該檢察署檢察官（即本案原起訴檢察官）說明書之記載可
    據；另就被告詹益鑫取自葉文琪之100顆霰彈部分，因被告
    詹益鑫已迭於警詢與審理時均供明：葉文琪所交付之霰彈，
    其未曾販賣成功過，且其不想涉入這種事情，沒有幫他（即
    同案被告葉文琪）買賣成功過，沒有販賣過葉文琪所交付之
    子彈等詞（見投警刑偵字第09600號警卷第9頁、原審卷第一
    宗第93頁），足見被告詹益鑫販賣予洪旻宏之霰彈並非葉文
    琪所交付予之上開100顆霰彈，且被告詹益鑫持有該100顆霰
    彈犯行部分，已經前案（即臺灣臺中地方法院以95年度訴字
    第2333號、本院96年度上訴字第180號、最高法院97年度台
    上字第13號乙案）之有罪判決確定，自與本案被告詹益鑫販
    賣霰彈長槍與霰彈予洪旻宏之犯行並無任何關聯，葉文琪交
    付予被告詹益鑫之霰彈，顯非被告詹益鑫販賣予洪旻宏之霰
    彈之來源甚明，是以對於被告詹益鑫就本案販賣上開槍、彈
    之犯行，並無槍砲彈藥刀械管制條例第18條第4項前段規定
    之適用。原判決認被告詹益鑫罪證明確，予以論罪科刑固非
    無見，惟、洪旻宏、蔡仕閔於警詢中所為之陳述，係屬被
    告以外之人於司法警察調查中所為之陳述，係屬審判外之陳
    述，且經被告詹益鑫原審選任辯護人爭執其證據能力（見原
    審卷第一宗卷第204頁），自無證據能力，原判決仍認有證
    據能力尚有未洽。、依新修正刑法第42條第3項之規定，
    易服勞役之折算標準，如以新台幣3千元折算1日，則被告詹
    益鑫罰金易服勞役部分結果僅133日，是以依新修正刑法第
    42條第3項之規定133日之日數比例折算之規定，對於本案被
    告詹益鑫最為有利，原判決未注意及此，認舊法為有利，亦
    有違誤。被告詹益鑫上訴主張：、其並未販賣槍、彈予洪
    旻宏，本件係共同被告蔡仕閔為卸責、嫁禍予被告詹益鑫而
    虛偽陳述；況蔡仕閔於警詢時之自白與審理中之證述，前後
    不一，不得作為有罪判決之唯一依據；洪旻宏於警詢及偵查
    中所為之證言，屬傳聞證據，不得資為論罪之基礎。、本
    案與其另犯前案即臺灣臺中地方法院以95年度訴字第2333號
    、本院96年度上訴字第180號、最高法院97年度台上字第13
    號乙案所涉之販賣槍枝犯行，具有實質上一罪之連續犯之關
    係，且前案販賣槍枝犯行已經有罪判決確定，本案所涉之販
    賣霰彈長槍犯行，應為前案有罪確定判決之既判力所及。
    、其買入一把槍含子彈7萬元，賣出是6萬元云云，指摘原判
    決不當，惟查：被告詹益鑫業於本院坦承販賣、彈予洪旻宏
    ，並經共同被告蔡仕閔於本院更(一)審審理時證述明確，而被
    告詹益鑫於本院對於共同被告蔡仕閔之證述以及洪旻宏於警
    詢及偵查所述，已表示「沒有意見」，本件顯非僅憑共同被
    告蔡仕閔警詢所述為論罪之唯一論據，被告詹益鑫前開上訴
    理由所述，並無理由。另如上開理由欄壹之一所述，本件
    被告詹益鑫購買槍、彈既係供己用，其販賣槍、彈予洪旻宏
    ，顯係另行起意所為至明，與其另犯之前案即臺灣臺中地方
    法院以95年度訴字第2333號、本院96年度上訴字第180號、
    最高法院97年度台上字第13號乙案所涉之販賣槍枝犯行並無
    裁判上一罪關係，被告詹益鑫上訴理由所述復無理由。又
    被告詹益鑫每1把槍及每5顆子彈，均係以6萬元之價格購入
    ，再以7萬元之價格出售，復經原判決詳述其理由如上，被
    告詹益鑫上開所為確屬販賣，被告詹益鑫上訴理由所述，
    亦無理由。惟原判決既有上開可議之處，自應由本院將原判
    決關於詹益鑫部分予以撤銷改判，爰審酌被告詹益鑫購入持
    有上開槍、彈後，始起意販賣，為主要販賣該等槍、彈之人
    ，同案被告蔡仕閔僅係附從、居間介紹販賣槍、彈者，被告
    詹益鑫所犯情節顯較蔡仕閔為重等一切情狀，量處被告詹益
    鑫有期徒刑8年，併科罰金新臺幣40萬元且依修正後刑法第
    42條第3項規定，就併科罰金部分，諭知易服勞役之折算標
    準。另扣案之霰彈長槍『槍枝管制編號：0000000000號』1
    支，係違禁物，且由同案被告王宏愷寄藏中，業已依刑法第
    38條第1項第1款規定，於同案被告王宏愷所犯寄藏槍枝罪部
    分，諭知沒收，附予敘明。
據上論斷，應依刑事訴訟法第369條第1項前段、第364條、第299
條第1項前段，槍砲彈藥刀械管制條例第8條第1項、第12條第1項
，刑法第2條第1項但書、第11條前段、第55條，修正前刑法第28
條、修正後刑法第42條第3項，判決如主文。
本案經檢察官吳經綸到庭執行職務。
中    華    民    國   100    年    9     月    14    日
            刑事第一庭    審判長法  官  李  璋  鵬
                                法  官  胡  森  田
                                法  官  胡  忠  文
以上正本證明與原本無異。
如不服本判決應於收受送達後10日內向本院提出上訴書狀，其未
敘述上訴之理由者，並得於提起上訴後10日內向本院補提理由書
（均須按他造當事人之人數附繕本）「切勿逕送上級法院」。
                                書記官  廖  家  莉
中    華    民    國   100    年    9     月    14    日
附錄本案論罪科刑法條全文：
槍砲彈藥刀械管制條例第8條
未經許可，製造、販賣或運輸鋼筆槍、瓦斯槍、麻醉槍、獵槍、
空氣槍或輸鋼筆槍、瓦斯槍、麻醉槍、獵槍、空氣槍或第4條第1
項第1款所定其他可發射金屬或子彈具有殺傷力之各式槍砲者，
處無期徒刑或5年以上有期徒刑，併科新臺幣1千萬元以下罰金。
未經許可，轉讓、出租或出借前項所列槍枝者，處5年以上有期
徒刑，併科新臺幣1千萬元以下罰金。意圖供自己或他人犯罪之
用，而犯前2項之罪者，處無期徒刑或7年以上有期徒刑，併科新
臺幣1千萬元以下罰金。
未經許可，持有、寄藏或意圖販賣而陳列第1項所列槍枝者，處3
年以上10年以下有期徒刑，併科新臺幣7百萬元以下罰金。
第1項至第3項之未遂犯罰之。
槍砲彈藥刀械管制條例第12條
未經許可，製造、販賣或運輸子彈者，處1年以上7年以下有期徒
刑，併科新台幣5百萬元以下罰金。
未經許可，轉讓、出租或出借子彈者，處6月以上5年以下有期徒
刑，併科新台幣3百萬元以下罰金。
意圖供自己或他人犯罪之用，而犯前2項之罪者，處3年以上10
年以下有期徒刑，併科新台幣7百萬元以下罰金。
未經許可，持有、寄藏或意圖販賣而陳列子彈者，處5年以下有
期徒刑，併科新台幣3百萬元以下罰金。第1項至第3項之未遂犯
罰之。